ACORDAO-COMPLETO-2369262

ACÓRDÃO DE RELAÇÃO

ACÓRDÃO DE RELAÇÃO 8416/2019 ATA 30/2019 - PRIMEIRA CÂMARA

Acórdão 8416/2019-TCU-Primeira Câmara
Os Ministros do Tribunal de Contas da União, reunidos em Sessão de Primeira Câmara, ACORDAM, por unanimidade, com fundamento no art. 143, inciso V, alínea "d", do Regimento Interno do TCU, aprovado pela Resolução nº 246, de 2011, e na Súmula nº 145 do TCU, em retificar, por inexatidão material, os subitens 9.3 e 9.4 do Acórdão 2488/2019-TCU-Primeira Câmara, nos seguintes termos:
onde-se lê: "9.3. condenar João Teixeira Noronha e a empresa Antônio Costa Comércio-Atacadão Costa ao pagamento, em solidariedade, das quantias a seguir especificadas, fixando o prazo de quinze dias, a contar da notificação, para que comprovem, perante o Tribunal, o recolhimento das dívidas aos cofres do Fundo Nacional de Saúde, atualizadas monetariamente e acrescidas dos juros de mora, calculados a partir das datas discriminadas, até a data do recolhimento, na forma da legislação em vigor:" 
	leia-se: "9.3. condenar João Teixeira Noronha e a empresa Antônio Costa Comércio-Atacadão Costa ao pagamento, em solidariedade, das quantias a seguir especificadas, fixando o prazo de quinze dias, a contar da notificação, para que comprovem, perante o Tribunal, o recolhimento das dívidas aos cofres do Fundo Nacional de Desenvolvimento da Educação, atualizadas monetariamente e acrescidas dos juros de mora, calculados a partir das datas discriminadas, até a data do recolhimento, na forma da legislação em vigor:"
	onde se lê: "9.4 condenar João Teixeira Noronha ao pagamento da quantia a seguir especificada, fixando o prazo de quinze dias, a contar da notificação, para que comprove, perante o Tribunal, o recolhimento da dívida aos cofres do Fundo Nacional de Saúde, atualizada monetariamente e acrescida dos juros de mora, calculados a partir da data de ocorrência, até a data do recolhimento, na forma da legislação em vigor:"
	 leia-se: "9.4. condenar João Teixeira Noronha ao pagamento da quantia a seguir especificada, fixando o prazo de quinze dias, a contar da notificação, para que comprove, perante o Tribunal, o recolhimento da dívida aos cofres do Fundo Nacional de Desenvolvimento da Educação , atualizada monetariamente e acrescida dos juros de mora, calculados a partir da data de ocorrência, até a data do recolhimento, na forma da legislação em vigor:"
	E mantendo-se inalterados os demais termos do referido acórdão, de acordo com os pareceres emitidos nos autos.
1. Processo TC-Processo 032.028/2015-6 (TOMADA DE CONTAS ESPECIAL) 
	1.1. Responsáveis: Antônio Costa Comércio (00.624.268/0001-02) ; João Teixeira Noronha (XXX.889.963-XX) 
	1.2. Órgão/Entidade: Prefeitura Municipal de Paulo Ramos - MA
	1.3. Relator: Ministro Walton Alencar Rodrigues
	1.4. Representante do Ministério Público: Subprocurador-Geral Lucas Rocha Furtado
	1.5. Unidade Técnica: Secretaria de Controle Externo de Tomada de Contas Especial (SecexTCE) .
	1.6. Representação legal: não há.
	1.7. Determinações/Recomendações/Orientações: não há.

Primeira Câmara

Antônio Costa Comércio (00.624.268/0001-02); João Teixeira Noronha (XXX.889.963-XX)

ANTONIO COSTA COMERCIO

WALTON ALENCAR RODRIGUES

não há.

Subprocurador-Geral Lucas Rocha Furtado

TOMADA DE CONTAS ESPECIAL (TCE)

Secretaria de Controle Externo de Tomada de Contas Especial (SecexTCE).